最高法院民事裁定　　　　　　　　　　　　　　　　九十一年度台抗字第三五三號
　　再抗告人　乙○○○
右再抗告人因聲請人高雄市政府警察局三民第一分局與相對人甲○○間聲請通常保護
令事件，對於中華民國九十一年三月五日台灣高等法院高雄分院裁定（九十一年度家
護抗字第一九號），提起再抗告，本院裁定如左：
    主  文
原裁定廢棄，應由台灣高等法院高雄分院更為裁定。
    理  由
本件再抗告人係因原裁定而權利受侵害者，依家庭暴力防治法第十九條第二項，準用
非訟事件法第二十四條第一項規定，對於原裁定自得再為抗告。次按抗告法院認抗告
為有理由者，應廢棄原裁定，自為裁定；必要時得命原法院或審判長更為裁定，民事
訴訟法第四百九十二條第二項定有明文。該規定依家庭暴力防治法第十九條第二項、
非訟事件法第二十八條規定，於關於保護令事件之抗告準用之。是抗告法院認抗告為
有理由而廢棄原裁定者，除必要時得命原法院或審判長更為裁定外，應自為裁定，俾
免抗告事件因發回致久懸不決。本件聲請人高雄市政府警察局三民第一分局以：再抗
告人與相對人甲○○係夫妻，相對人於民國九十年十一月十八日在高雄市三民區○○
○路三○三號住所，毆打被害人即再抗告人，致再抗告人受傷，又恐嚇再抗告人不得
將其本人之物品帶走，並將再抗告人拖至陽台，意圖將再抗告人推下，對再抗告人實
施家庭暴力行為，且有繼續實施之危險，乃向台灣高雄地方法院（下稱高雄地院）聲
請核發保護令。經該法院裁定相對人不得對再抗告人實施身體或精神上不法侵害之行
為，亦不得直接或間接對於再抗告人為騷擾行為。經相對人提起抗告後，原法院雖以
：再抗告人於九十年九月二十四日離家，同年十一月十八日下午返家取物時，相對人
不同意，而將再抗告人拉至陽台，造成其手肘受傷之傷勢既非嚴重，則再抗告人所受
之傷能否謂係相對人毆打所致，而達必要核發通常保護令之程度，已非無疑；況依再
抗告人提出之診斷證明書二紙記載，九十年十月八日係該診斷證明書出具之日期，而
非再抗告人受傷之日期，高雄地院裁定誤認相對人於是日對於再抗告人實施暴力行為
，尤有未合。參諸再抗告人於八十六年八月二十九日、八十九年三月三十日受傷迄提
起本件聲請，至少已逾一年半載，及相對人於本件聲請前另對再抗告人提出竊盜告訴
，再抗告人於高雄地院曾具狀陳述亟盼相對人如有重修舊好之意，即應撤回告訴，俾
雙方能有破鏡重圓之機會等語，益見相對人有無再度對於再抗告人實施家庭暴力？其
程度如何？雙方所面臨之家庭問題為何？尚待調查等詞，因而裁定廢棄高雄地院之裁
定，發回該法院更為處理，固非無見。惟本件原法院亦為事實審，就前述各項事實及
其必要之證據並非不得自為調查，乃於未明究竟有何難以自為調查裁定之情事前，
遽命高雄地院更為處理，依上說明，自有未合。再抗告意旨，指摘原裁定違背法令，
聲明廢棄，非無理由。
據上論結，本件再抗告為有理由。依家庭暴力防治法第十九條第二項、非訟事件法第
二十八條、民事訴訟法第四百九十二條第二項，裁定如主文。
中      華      民      國    九十一    年      六      月    二十七    日
                              最高法院民事第七庭
                                  審判長法官  蘇  茂  秋
                                        法官  徐  璧  湖
                                        法官  曾  煌  圳
                                        法官  沈  方  維
                                        法官  劉  延  村
      右正本證明與原本無異
                                              書  記  官
中      華      民      國    九十一    年      七      月      十      日
